# 陈老师，关于信保项下的应收账款买断业务

提问人：小王子会计 时间：2020-02-19 09:31:27
陈老师，公司涉及到出口业务，投保了信用险。单纯由于客户无法履约导致的信用风险由信保赔偿，赔付率为80%。基于此，公司与信保和银行一起签署了该种业务的应收账款买断协议。在信保覆盖期内，银行进行应收账款买断。合同约定：
1.公司向银行转让应收账款的全部收款权利。并且需要协助银行向客户或第三方行使追索权。
2.如果买断期满后银行仍未收款，则银行有权决定是否展期，并收取相应的展期利息。
3.如果出现保险免责条款，或者销售合同未能履行导致乙方无法收款的，则该笔买断应收账款需要反转让给公司。
4.如果出现信保偿付额低于买断款项金额，则公司需要就差额部分进行补足，超出部分则返还给公司。
5.公司也将上述应收账款质押给银行，以促成买断业务。
公司认为：该笔买断可以就信保覆盖的部分款项进行出表，同时将未覆盖部分确认为继续涉入资产：公司已经完全转让应收账款项下的收款权利，由于业务项下的信用风险有信保基本覆盖，因此信用风险已经完成转移。且该笔业务自操作以来，没有发生任何信用风险导致的免赔责任或者逾期。
会计师认为：由于存在很多例外条款，且公司对业务进行了质押担保，不能够进行出表。
陈版能否给一些意见，多谢！

回答人：chenyiwei
这种情况不满足“出表”条件。可参考：《瑞华研究 2010 ～ 2019 汇编》之“问题4-1-53（基于保单的应收账款转让是否可以终止确认？）”。